【裁判字號】    95,台上,3608
【裁判日期】    950629
【裁判案由】    偽造文書等罪
【裁判全文】
最高法院刑事判決            九十五年度台上字第三六０八號
    上  訴  人  美華影音科技股份有限公司
    代  表  人  翁雅貞
    自訴代理人  張漢榮律師
    被      告  甲○○
                乙○○
                        樓
                丙  ○
                丁  ○
                        樓之1.
                戊○○
                己  ○
                庚○○
上列上訴人因自訴被告等偽造文書等罪案件，不服台灣高等法院
中華民國九十五年四月二十七日第二審判決（九十五年度上訴字
第六五四號，自訴案號：台灣台北地方法院九十三年度自字第二
三二號），提起上訴，本院判決如下：
    主   文
上訴駁回。
    理   由
一、被告甲○○、乙○○被訴偽造私文書及被告丙○、戊○○、
己○被訴行使偽造私文書部分：
按刑事訴訟法第三百七十七條規定，上訴於第三審法院，非以判
決違背法令為理由，不得為之。是提起第三審上訴，應以原判決
違背法令為理由，係屬法定要件。如果上訴理由狀並未依據卷內
訴訟資料，具體指摘原判決不適用何種法則或如何適用不當，或
所指摘原判決違法情事，顯與法律規定得為第三審上訴理由之違
法情形，不相適合時，均應認其上訴為違背法律上之程式，予以
駁回。本件原判決維持第一審諭知被告甲○○、乙○○、丙○、
戊○○、己○無罪之判決，駁回上訴人美華影音科技股份有限公
司在第二審之上訴。已併引用第一審判決書之記載，詳敘認定之
依據及憑以認定之理由，並對被告甲○○、乙○○所簽訂之系爭
影音伴唱帶買賣授權合約，如何均屬有權製作，非屬偽造之私文
書，依據卷內資料予以說明，從形式上觀察，原判決並無任何違
背法令之處。上訴意旨置原判決之論敘於不顧，仍執陳詞為事實
上之爭辯，並對原審採證認事之職權行使，任意指摘，難謂已符
合首揭法定上訴要件，其上訴違背法律上之程式，應予駁回。
二、其他部分：
按刑事訴訟法第三百七十六條所列各罪之案件，經第二審判決者
，不得上訴於第三審法院，為該法條所明定。本件上訴人自訴被
告甲○○、乙○○、丙○、丁○、戊○○犯刑法第三百四十二條
第一項之背信罪，被告甲○○犯刑法第三百三十五條第一項之普
通侵占罪，被告己○、戊○○犯刑法第三百三十六條第二項之業
務侵占罪，被告甲○○、乙○○、丙○、丁○、戊○○、庚○○
犯刑法第二百十五條之業務登載不實文書罪部分，分別核屬刑事
訴訟法第三百七十六條第五款、第三款及第一款之案件。依首開
說明，既經第二審法院判決，自不得上訴於第三審法院，上訴人
猶提起上訴，顯為法所不許，應予駁回。
據上論結，應依刑事訴訟法第三百九十五條前段，判決如主文。
中    華    民    國  九十五  年    六    月  二十九  日
                      最高法院刑事第三庭
                          審判長法官  謝  家  鶴
                                法官  花  滿  堂
                                法官  陳  世  淙
                                法官  洪  佳  濱
                                法官  林  秀  夫
      本件正本證明與原本無異
                                      書  記  官
中    華    民    國  九十五  年    七    月   十一   日
                                                Ａ


司法院資訊處製作；財團法人民間司法改革基金會備份。
